# 一笔交易包含多项i业务的收入确认问题

提问人：山野孤鹜 时间：2015-09-06 12:38:45
甲公司经营一项服务业务，该业务包含A、B、C三项服务，公司向客户一次性收取服务费 10000 万元/年。其中，A类服务在服务年度内一年提供一次，B类服务在服务年度内每月提供一次，C类服务为服务年度内一年提供 6 次。A¥C两类服务需要客户提出申请，如果年度内未能使用权利视同自动放弃，甲公司不退款；B类服务为甲公司通过技术手段主动服务，客户每月均可享受到该类服务。 请问各位老师，甲公司该类业务应当如何确认收入？

回答人：chenyiwei
如果是打包的一揽子交易，则建议根据合同期内预计每类服务提供的次数和单次服务成本的估计，将合同总价合理分拆到每类服务，确定每类服务的单次收入，在每次相关服务提供完毕后予以确认相应的收入。如果没有充分证据表明月度之间成本的发生和服务的提供是均衡的，则不建议采用完全直线法分摊的处理方式。